【裁判字號】    95,訴,149
【裁判日期】    950627
【裁判案由】    毒品危害防制條例
【裁判全文】
臺灣宜蘭地方法院刑事判決               95年度訴字第149號
公  訴  人  臺灣宜蘭地方法院檢察署檢察官
被      告  甲○○
選任辯護人  郭美春律師
上列被告因毒品危害防制條例案件，經檢察官提起公訴（95年度
偵字第1450、1624號），本院判決如下：
    主  文
甲○○共同連續販賣第一級毒品，累犯，處有期徒刑柒年貳月，
扣案如附表十所示之物，沒收銷燬之；扣案如附表十一所示之物
，均沒收之；未扣案如附表十二所示之物，均沒收之，如全部或
一部不能沒收時，追徵其價額；販賣第一級毒品所得之財物新臺
幣伍萬伍仟元，沒收之，如全部或一部不能沒收時，以其財產抵
償之。又共同連續販賣第二級毒品，累犯，處有期徒刑參年捌月
，扣案如附表十一所示之物，均沒收之；未扣案如附表十二編號
2所示之物，沒收之，如全部或一部不能沒收時，追徵其價額；
販賣第二級毒品所得之財物新臺幣壹萬陸仟元，沒收之，如全部
或一部不能沒收時，以其財產抵償之。又連續轉讓第一級毒品，
累犯，處有期徒刑壹年貳月。應執行有期徒刑拾年，扣案如附表
十所示之物，沒收銷燬之；扣案如附表十一所示之物，均沒收之
；未扣案如附表十二所示之物，均沒收之，如全部或一部不能沒
收時，追徵其價額；販賣第一、二級毒品所得之財物新臺幣柒萬
壹仟元，沒收之，如全部或一部不能沒收時，以其財產抵償之。
    事  實
一、甲○○前因違反肅清煙毒條例、麻醉藥品管理條例等案件，
    經臺灣高等法院以83年度上訴字第3456號判決判處有期徒刑
    三年三月、六月，應執行有期徒刑三年七月確定；復因違反
    肅清煙毒條例、麻醉藥品管理條例、竊盜等案件，經本院以
    83年度訴字第305號判決判處有期徒刑三年二月、四月、五
    月，應執行有期徒刑三年六月確定；又因違反毒品危害防制
    條例案件，經臺灣高等法院以87年度上易字第6478號判決判
    處有期徒刑六月，如易科罰金，以三百元折算一日確定，經
    接續執行後，甫於民國93年3月1日縮刑期滿執行完畢。詎甲○○猶不知悔改，明知海洛因係毒品危害防制條例第2條第2
    項第1款所規定之第一級毒品，不得非法販賣，竟與戊○○
    （業據檢察官同案提起公訴，俟到案後另行審結）共同基於
    販賣第一級毒品海洛因牟利之概括犯意聯絡，由甲○○先至
    基隆市向綽號「陳總」、「雞仔」之人（真實姓名年籍不詳
    ）以每錢新臺幣（下同）2萬元之價格買進海洛因後，先將
    每3分之2錢之海洛因摻入3分之1錢之葡萄糖後分成4包，再
    利用甲○○所有門號為0000000000、0000000000號行動電話
    及戊○○所有門號為0000000000號行動電話，作為對外聯絡
    工具，以每包海洛因5千元之價格，於如附表一至六所示之
    時間、地點、次數、金額及聯絡交易方式，共同連續販賣第
    一級毒品海洛因予黃安全、陳春麒、丁○○、乙○○、陳國
    寬、余志吉，藉此以牟取利益，且因而取得販賣第一級毒品
    海洛因所得之財物5萬5千元。
二、甲○○復明知安非他命係毒品危害防制條例第2條第2項第2
    款所規定之第二級毒品，不得非法販賣，竟另與戊○○共同
    基於販賣第二級毒品安非他命牟利之概括犯意聯絡，由甲○○先至基隆市向綽號「陳總」、「雞仔」之人（真實姓名年
    籍不詳）以每台兩（即37.5公克）4萬元之價格買進安非他
    命後，再利用甲○○所有門號為0000000000號行動電話及戊○○所有門號為0000000000號行動電話，作為對外聯絡工具
    ，以每公克安非他命3千元之價格，於如附表七、八所示之
    時間、地點、次數、金額及聯絡交易方式，共同連續販賣第
    二級毒品安非他命予丙○○、林枝福，藉此以牟取利益，且
    因而取得販賣第二級毒品安非他命所得之財物1萬6千元。
三、甲○○復明知第一級毒品海洛因不得非法轉讓，竟基於轉讓
    第一級毒品海洛因之概括犯意，於如附表九所示之時間、地
    點、次數，連續無償轉讓如附表九「轉讓金額」欄所示金額
    數量之第一級毒品海洛因予林玉玲。
四、嗣經警方依臺灣宜蘭地方法院檢察署檢察官所核發之通訊監
    察書對於0000000000、0000000000、0000000000號行動電話
    進行通訊監察後，於95年3月23日22時40分許，持同署檢察
    官所核發之拘票至宜蘭縣冬山鄉○○路○段551號「銀子檳榔
    攤」拘提甲○○，並扣得甲○○所有如附表十、十一所示供
    販賣毒品所用之海洛因、電子秤、行動電話手機（含SIM卡
    ）等物後，始查知上情。
五、案經宜蘭縣警察局移請臺灣宜蘭地方法院檢察署檢察官偵查
    起訴。
    理  由
一、上揭犯罪事實，業據被告甲○○於本院審理時坦承不諱（見
    本院卷第67至70、91至93頁），核與證人黃安全、陳春麒、
    丁○○、乙○○、陳國寬、余志吉、丙○○、林枝福、林玉
    玲於警詢及檢察官偵訊時證述之情節相符（註：檢察官、被
    告、辯護人均同意採用前揭證人於警詢時之陳述為證據。依
    序見宜蘭地方法院檢察署95年度他字第137號卷第31至33、4
    0至41頁；第45至46、49至50頁；第55至58、67至68頁；第7
    2至74、84至85頁；第102至104、111至113頁；第156至158
    、166至168頁；第9至12、17至19頁；第89至91、97至99頁
    ；116至119、125至128頁。林枝福、丙○○、林玉玲部分另
    依序見宜蘭地方法院檢察署95年度偵字第1450號卷第103至1
    05頁、第111頁、第119至120頁。），並有證人黃安全、陳
    春麒、丁○○、乙○○、陳國寬、余志吉、丙○○、林枝福
    分別利用附表一至八「聯絡交易方式」欄內所載之電話與被
    告甲○○或戊○○進行毒品買賣交易之通訊監察譯文在卷可
    稽（依序見宜蘭地方法院檢察署95年他字第137號卷第36、4
    7、62、78、106至107、160至161、15至16、92至93頁）。
    此外，復有宜蘭地方法院檢察署94年宜檢東樂聲監字第169
    號通訊監察書；94年宜檢東樂聲監續字第191、205、218號
    通訊監察書；95年宜檢東樂聲監續字第14、54、90號通訊監
    察書附卷可佐，並有如附表十、十一所示之海洛因、電子秤
    、行動電話手機（含SIM卡）等物扣案可資佐證。而附表十
    所示之扣案物經送法務部調查局檢驗之結果，亦檢出確實含
    有第一級毒品海洛因成分（驗餘後淨重26.89公克，純度9.8
    ﹪，驗餘後純質淨重2.64公克），此有法務部調查局調科壹
    字第300001436號鑑定通知書在卷可參。又參諸被告甲○○
    所供述「以每錢2萬元之價格買進海洛因後，先將每3分之2
    錢之海洛因摻入3分之1錢之葡萄糖後分成4包，再以每包海
    洛因5千元之價格售出；以每台兩（即37.5公克）4萬元之價
    格買進安非他命後，再以每公克安非他命3千元之價格售出
    」之相關販入、售出海洛因及安非他命之價格（見本院卷第
    67、68頁），可知二者確實均存有價差，足認被告甲○○將
    海洛因、安非他命出售予附表一至八所列之證人黃安全、陳
    春麒、丁○○、乙○○、陳國寬、余志吉、丙○○、林枝福
    時，有從中賺取買賣差價牟利之意圖甚明。另參諸被告甲○○所供述「係免費轉讓海洛因給林玉玲，都沒有向她收錢」
    （見本院卷第93頁）、證人林玉玲所證述「甲○○是免費送
    海洛因給我，並沒有向我收錢」之情節（見宜蘭地方法院檢
    察署95年度他字第137號卷第116至119、125至128頁，同署9
    5年度偵字第1450號卷第119至120頁），足認被告甲○○於
    附表九所示之時、地轉讓海洛因予證人林玉玲時，確係無償
    免費轉讓，被告甲○○並未從中賺取買賣差價牟利甚明。綜
    上所述，足徵被告甲○○首揭自白確與事實相符，本件事證
    已臻明確，被告甲○○意圖營利而連續販賣第一、二級毒品
    ；連續無償轉讓第一級毒品之犯行，均洵堪認定，均應予依
    法論科。
二、查海洛因、安非他命分係毒品危害防制條例第2條第2項第1
    款、第2款所規定之第一、二級毒品，是被告甲○○基於販
    售營利之意圖而將海洛因售予附表一至六所列之黃安全、陳
    春麒、丁○○、乙○○、陳國寬、余志吉等人之所為（即犯
    罪事實一），係犯毒品危害防制條例第4條第1項之販賣第一
    級毒品罪；另被告甲○○基於販售營利之意圖而將安非他命
    售予附表七、八所列之丙○○、林枝福之所為（即犯罪事實
    二），係犯毒品危害防制條例第4條第2項之販賣第二級毒品
    罪；又被告甲○○無償轉讓第一級毒品海洛因予附表九所列
    之林玉玲之所為（即犯罪事實三），係犯毒品危害防制條例
    第8條第1項之轉讓第一級毒品罪。被告甲○○販賣及轉讓第
    一級毒品海洛因、販賣第二級毒品安非他命前後，持有海洛
    因、安非他命之低度行為，分別應為販賣及轉讓海洛因、販
    賣安非他命之高度行為所吸收，均不另論罪。被告甲○○與
    戊○○間，就犯罪事實一、二所載之販賣海洛因、安非他命
    之犯行，均有犯意聯絡及行為分擔，應均論以共同正犯。又
    被告甲○○先後多次販賣第一級毒品海洛因、先後多次販賣
    第二級毒品安非他命、先後多次轉讓第一級毒品海洛因之犯
    行，均時間緊接，方法相同，分別觸犯構成要件相同之罪，
    顯均係基於概括犯意而為之，分別應依連續犯之規定論以一
    罪，並就販賣第二級毒品罪法定本刑為有期徒刑之部分、轉
    讓第一級毒品罪之部分，依法加重其刑，至於販賣第一級毒
    品罪及販賣第二級毒品罪法定本刑為死刑、無期徒刑之部分
    ，依刑法第64條第1項、第65條第1項之規定，均不得加重其
    刑。又被告甲○○前因違反肅清煙毒條例、麻醉藥品管理條
    例等案件，經臺灣高等法院以83年度上訴字第3456號判決判
    處有期徒刑三年三月、六月，應執行有期徒刑三年七月確定
    ；復因違反肅清煙毒條例、麻醉藥品管理條例、竊盜等案件
    ，經本院以83年度訴字第305號判決判處有期徒刑三年二月
    、四月、五月，應執行有期徒刑三年六月確定；又因違反毒
    品危害防制條例案件，經臺灣高等法院以87年度上易字第64
    78號判決判處有期徒刑六月，如易科罰金，以三百元折算一
    日確定，經接續執行後，甫於93年3月1日縮刑期滿執行完畢
    之事實，有卷附之臺灣高等法院被告前案紀錄表1件可資參
    照，其於有期徒刑之執行完畢後，五年以內再犯有期徒刑以
    上之販賣第一級毒品罪、販賣第二級毒品罪、轉讓第一級毒
    品，均為累犯，惟依前所述，僅就販賣第二級毒品罪法定本
    刑為有期徒刑之部分、轉讓第一級毒品罪之部分，依法遞加
    重其刑，至於販賣第一級毒品罪及販賣第二級毒品罪法定本
    刑為死刑、無期徒刑之部分，依法均不得加重其刑。另參酌
    被告甲○○販賣海洛因對象限於黃安全等6人，販賣次數不
    多，交易數額不大，犯罪所得僅5萬5千元；販賣安非他命對
    象限於丙○○、林枝福2人，販賣次數不多，交易數額不大
    ，犯罪所得僅1萬6千元，且未有大量囤積預備販賣之海洛因
    、安非他命毒品扣案（扣案之海洛因1包驗餘後淨重為26.89
    公克，純度僅9.8﹪，驗餘後純質淨重僅2.64公克），其所
    為之販毒行為對於他人及國家社會侵害之程度尚非重大等一
    切情狀，認被告甲○○販賣一、二級毒品之犯罪情節與毒品
    危害防制條例第4條第1項死刑或無期徒刑之法定本刑、同條
    例第4條第2項無期徒刑或七年以上有期徒刑之法定本刑相較
    ，縱對之科以最低度法定刑均猶嫌過重，在客觀上以一般國
    民生活經驗法則為之檢驗，實屬情輕法重，當足引起一般人
    之同情，是本院認為被告甲○○販賣第一、二級毒品之所為
    ，顯有堪資憫恕之處，爰依刑法第59條規定酌量減輕其所犯
    販賣第一、二級毒品罪之刑，其中就販賣第二級毒品罪法定
    本刑為有期徒刑之部分，並應先遞加後減之。再者，被告甲○○所犯上開連續販賣第一級毒品罪、連續販賣第二級毒品
    罪、連續轉讓第一級毒品罪3罪間，犯意各別，行為互殊，
    應予分論併罰。
三、爰審酌被告甲○○之素行、智識程度；為一己私利而多次販
    售具成癮性、濫用性、侵害性之第一、二級毒品以營利，另
    亦多次無償轉讓第一級毒品，傷害他人身心健康，助長社會
    不良風氣；販賣第一級毒品部分，販賣對象僅6人，所得財
    物僅5萬5千元；販賣第二級毒品部分，販賣對象僅2人，所
    得財物僅1萬6千元；無償轉讓第一級毒品部分，轉讓對象僅
    1人；犯後已坦承犯行，態度尚佳等一切情狀，分別量處如
    主文所示之刑，並定其應執行之刑，以示警懲。扣案之如附
    表十所示之第一級毒品海洛因1包（驗餘後淨重26.89公克，
    純度9.8﹪，驗餘後純質淨重2.64公克），係被告甲○○所
    有，應依毒品危害防制條例第18條第1項前段之規定，於被
    告甲○○所犯販賣第一級毒品罪下宣告沒收銷燬，並併執行
    之。另扣案如附表十一所示之電子秤、門號為0000000000號
    之行動電話手機1具（含SIM卡1張），為被告甲○○所有，
    且係被告甲○○販賣第一、二級毒品所用之物，業據被告甲○○供明在卷，應依毒品危害防制條例第19條第1項之規定
    ，分別於被告甲○○所犯販賣第一、二級毒品罪下宣告沒收
    ，並併執行之。又如附表十二編號1所示門號為0000000000
    號之行動電話手機1具（含SI M卡1張）為被告甲○○所有，
    且係被告甲○○販賣第一級毒品所用之物，雖未扣案，然無
    證據證明業已滅失，應依毒品危害防制條例第19條第1項之
    規定，於被告甲○○所犯販賣第一級毒品罪下宣告沒收，如
    全部或一部不能沒收時，追徵其價額，並併執行之。另如附
    表十二編號2所示門號為00000 00000號之行動電話手機1具
    （含SIM卡1張）為共犯戊○○所有，且係供犯販賣第一、二
    級毒品所用之物，雖未扣案，然無證據證明業已滅失，應依
    毒品危害防制條例第19條第1項之規定，於被告甲○○所犯
    販賣第一、二級毒品罪下宣告沒收，如全部或一部不能沒收
    時，追徵其價額，並併執行之。又被告甲○○販賣第一級毒
    品所得財物5萬5千元、販賣第二級毒品所得財物1萬6千元，
    雖均未扣案，仍均應依毒品危害防制條例第19條第1項之規
    定，分別於其所犯販賣第一、二級毒品罪下宣告沒收之，如
    全部或一部不能沒收時，以其財產抵償之，並併執行之。至
    於扣案如附表十三所示之注射針筒、吸食器、監視器、分裝
    袋等物，雖係被告甲○○所有，然被告甲○○已否認係供販
    賣或轉讓毒品所用之物，且查無證據證明上開物品係供被告
    甲○○販賣或轉讓第一級毒品、販賣第二級毒品所用，爰均
    不另為宣告之沒收，附此敘明。
據上論斷，應依刑事訴訟法第299條第1項前段，毒品危害防制條
例第4條第1項、第2項、第8條第1項、第18條第1項前段、第19條
第1項，刑法第11條前段、第28條、第56條、第47條、第59條、
第51條第5款、第9款、第10款，判決如主文。
本案經檢察官陳嘉瑜到庭執行職務。
中    華    民    國    95    年    6    月     27    日
                  刑事第四庭審判長法  官  林惠玲
                                  法  官  郭淑珍
                                  法  官  劉家祥
以上正本證明與原本無異。
如不服本判決應於收受本判決後10日內向本院提出上訴書狀，其
未敘述上訴理由者，並得於提起上訴後10日內向本院補提理由書
狀(均須按他造當事人之人數附繕本)「切勿逕送上級法院」。
                                  書記官  邱淑秋
中    華    民    國   95    年    6     月    28    日
附錄本案論罪科刑法條全文：毒品危害防制條例第4條第1、2 項
、第8條第1項。
毒品危害防制條例第4條第1、2項
製造、運輸、販賣第一級毒品者，處死刑或無期徒刑；處無期徒
刑者，得併科新臺幣 1 千萬元以下罰金。
製造、運輸、販賣第二級毒品者，處無期徒刑或 7 年以上有期徒
刑，得併科新臺幣 7 百萬元以下罰金。
毒品危害防制條例第8條第1項
轉讓第一級毒品者，處 1 年以上 7 年以下有期徒刑，得併科新
臺幣 1 百萬元以下罰金。


司法院資訊處製作；財團法人民間司法改革基金會備份。
